臺灣高等法院交通事件裁定　　　　　　 96年度交抗字第508號
抗　告　人
即受處分人　　甲○○
上列抗告人因違反道路交通管理處罰條例案件，不服臺灣臺北地
方法院，中華民國96年6月15日所為裁定（96年度交聲字第462號
），提起抗告，本院裁定如下：
    主  文
抗告駁回。
    理  由
一、原處分之意旨略以：
    本件受處分人即抗告人甲○○於民國96年1月2日晚間1時9分
    許，駕駛車牌號碼DY—1521號自用小客車，行經台64線西向
    東快速公路24.5公里處，為臺北縣警察局以受處分人有超速
    違規之行為，而製單舉發，嗣經台北市交通事件裁決所科處
    罰鍰新台幣3000元，並依第63條第1項記違規點數1點，以上
    有96年1月18日臺北縣政府警察局北警交字第CG0000000號「
    舉發違反道路交通管理事件通知單」影本、台北市交通事件
    裁決所96年4 月19日北市裁二字第裁22-CG0000000號「違反
    道路交通管理事件裁決書」影本各乙份附卷可稽。
二、原裁定意旨略以：
  (一)按「汽車行駛於快速公路，不遵使用限制、禁止、行車管制
    及管理事項之管制規則而有下列行為者，處汽車駕駛人新臺
    幣3千元以上6千元以下罰鍰：一、行車速度超過規定之最高
    速限或低於規定之最低速限。二、（以下略）」，道路交通
    管理處罰條例第33條第1項第1款有明文規定。而汽車駕駛人
    有違反道路交通管理處罰條例第33條規定者，應記違規點數
    1點，同條例第63條第1項第1款亦有明文。
  (二)經查：甲○○駕駛車牌號碼DY—1521號自用小客車，於96年
    1月2日晚間1時9分許，行經台64線西向東快速公路24 .5 公
    里處，經臺北縣警察局於當地所設置之測速儀器測得其行車
    時速為71公里，已超過當地之限速60公里達11公里（未逾20
    公里），顯有違規情形，而依違反道路交通管理處罰條例第
    33條第1項規定予以舉發乙節，有現場攝得之照片1幀附卷可
    稽。而該處之違規地點前300公尺處，設有移動式之警告標
    誌（「常有測速照相」之閃光標誌）；在前方900公尺處（
    即台64線西向東快速公路23.6公里處），亦有固定之「限速
    60公里」之限速標誌等情，亦據台北縣政府警察局以96年5
    月11日北縣警交字第0960056676號函釋明白，並檢附照片4
    幀為證，是證受處分人於違規時、地，確有超速違規之情形
    ，甲○○所辯違規所在之限速為「70公里」，並非「60公里
    」云云，並無可採。並以該處之違規舉發，係經執行交通違
    規勤務之警方，於當地路邊設置移動式之測速儀器所攝得之
    照片而依法舉發，並非警員在現場執行取締，從而，甲○○
    異議意旨所疑惑之舉發來源，所謂「當地十分危險，不可能
    警方會在現場」云云，即無繼續調查之必要；至於甲○○辯
    稱儀器並無公信力、警方移花接木云云，均係片面之指述，
    且就該儀器如何無公信力、警員為何對其移花接木等情，均
    無具體之事證，堪資證明，從而，甲○○對客觀科技儀器所
    拍攝之結果及警察之執法，均屬恣意之指摘，並無足取，又
    以「標誌、標線、號誌之設置目的，在於提供車輛駕駛人及
    行人有關道路路況之警告、禁制、指示等資訊，以便利行旅
    及促進交通安全」；「最高速限標誌，用以告示車輛駕駛人
    前方道路最高行車時速之限制，不得超速。設於以標誌或標
    線規定最高速限路段起點及行車管制號誌路口遠端適當距離
    處；里程漫長之路段，其中途得視需要增設之」；「限制之
    時速由主管機關參照路線設計、道路狀況、交通量、肇事資
    料及其他因素定之。規定行車速率限制每小時之公里數，應
    為五之倍數」，道路交通標誌標線號誌設置規則第2條、第
    85條第1項、第3項，分別定有明文。本件之台64線，係屬快
    速公路，而本件舉發違規地點之西向東24.5公里前方900 公
    尺處，即設有速限「60公里」之標誌，依上開規定，其在適
    當距離設置限速標誌，尚無明顯之瑕疵。至於同一快速道路
    上，依前揭道路交通標誌標線號誌設置規則之規定，主管機
    關本得參照路線設計、道路狀況、交通量、肇事資料及其他
    因素，分別視需要增設、訂定不同之速限標誌，亦為主管機
    關之法定職權，並無何顯然違法不當之情形。是本件之台64
    線西向東道路，縱於其上分別設有「60公里」、「70公里」
    時速之限制，即亦於法有據，除有顯然不當之具體瑕疵，自
    亦不許甲○○恣意指摘，或執為異議之正當理由，自亦理所
    必然。因認異議人即受處分人確有違規超速之行為，從而，
    裁決機關依法裁決，科處異議人罰鍰新台幣3000元，並記違
    規點數1點，其認事用法即無違誤，而駁回其聲明異議。
三、抗告意旨略以：
    裁定書所述該處之違規舉發，係經執行交通違規勤務之警方
    ，於當地路邊設置移動式之測速儀器所攝得之照片而依法舉
    發，並非員警在現場取締，從而，受處分人異議意旨所疑惑
    之舉發來源，所謂「當地十分危險，不可能警方會在現場」
    云云，即無繼續調查之必要。然事實警方確實在某處出現，
    並非在台64線西向東快速公路24.5公里處，事實明白清楚，
    原審法官居然依照抗告人所述斷章取義，隨意裁定抗告人無
    理由，毫無道理說明無繼續調查之必要，員警移花接木，法
    院必須明察，還給抗告人一個公道，絕不應草率結案云云指
    摘原裁定之不當，請求撤銷原裁定云云。
四、惟查上開拍攝甲○○違規行為之感應測速照相機為科學儀器
    取得車輛超速之違規事實，其所需之舉證狀態稍縱即逝，除
    以經科學儀器照相之採證相片作為證據外，事後無法還原現
    場狀態，本此公信原則，乃立法者賦予行政機關制定違反道
    路交通管理事件統一裁罰基準及處理細則，使警員得對汽車
    駕駛人逕行製單舉發，以達其維護交通秩序、安全之行政目
    的。且交通警員掣單舉發違反道路交通管理處罰條例所列之
    違規事實，本質上為行政處分，係公務員基於職務上權力，
    依法就特定之具體事件所為具有公法上效果之單方行政行為
    ，基於公務員為公法上行為具有公信力之原則，該行政處分
    當可被推定為真正，則執勤警員本其維護交通秩序、安全職
    責所為之舉發，自應受到合法、正確之推定。由上揭說明抗
    告人甲○○確有上揭違規事實，已堪認定。本件抗告人違規
    事實明確，原審裁定核無違誤，抗告之意旨以上揭空言指摘
    原裁定不當，為無理由，其抗告應予駁回。
五、據上論結，應依道路交通案件處理辦法第26條，刑事訴訟法
    第412條，裁定如主文。
中　　華　　民　　國　　96　　年　　7 　　月　　9　 　日
                  刑事第十八庭審判長法　官  溫耀源
　　　　　　　　　　　　　　　    　法  官  段景榕
　　　　　　　　　　　　　　　　    法  官  邱同印
以上正本證明與原本無異。
不得再抗告。
                                    書記官  邵淑津
中　　華　　民　　國　　96　　年　　7 　　月　　10　　日
